【裁判字號】    98,審訴,977
【裁判日期】    990520
【裁判案由】    違反毒品危害防制條例
【裁判全文】
臺灣新竹地方法院刑事宣示判決筆錄     98年度審訴字第977號
公  訴  人  臺灣新竹地方法院檢察署檢察官
被      告  丁○○
指定辯護人  本院公設辯護人甲○○
上列被告因違反毒品危害防制條例案件，經檢察官提起公訴（98
年度毒偵字第1561號、第1583號、99年度毒偵字第45號），檢察
官聲請改依協商程序而為判決，本院於中華民國99年5 月20日下
午4時在本院刑事第八法庭宣示判決，出席職員如下：
                        法  官  魏瑞紅
                        書記官  李佩玲
                        通  譯  薛偉成
法官起立朗讀判決主文、犯罪事實要旨、處罰條文、附記事項及
告以上訴限制、期間並提出上訴狀之法院，且諭知記載其內容：
一、主  文
丁○○施用第一級毒品，累犯，處有期徒刑拾壹月；又施用第二
級毒品，累犯，處有期徒刑玖月；又施用第一級毒品，累犯，處
有期徒刑拾壹月，扣案之海洛因壹包（壹點玖壹貳柒公克〈含袋
重〉），沒收銷燬之，注射針筒壹支，沒收之；又施用第二級毒
品，累犯，處有期徒刑玖月；又施用第一級毒品，累犯，處有期
徒刑拾壹月，扣案之注射針筒壹支，沒收之；又施用第二級毒品
，累犯，處有期徒刑玖月。應執行有期徒刑肆年，扣案之海洛因
壹包（壹點玖壹貳柒公克〈含袋重〉），沒收銷燬之，注射針筒
貳支，均沒收之。
二、犯罪事實要旨：
（一）丁○○前於民國94年間，因竊盜案件，經本院以94年度
      易字第717 號判決判處有期徒刑9 月確定；復於94、95
      年間，因2 犯連續施用第一、二級毒品案件，經本院以95
      年度訴字第341 號判決分別判處有期徒刑1年、8月，應執
      行有期徒刑1年8月確定；復於94、95年間，因連續竊盜
      案件，經臺灣桃園地方法院以95年度易字第748 號判決判
      處有期徒刑1 年確定；復於95年間，因預備強盜、妨害
      公務等案件，經臺灣臺中地方法院以95年度重訴字第2850
      號判決分別判處有期徒刑6月、8月，應執行有期徒刑1 年
      確定；上開、、案件，嗣因適用中華民國九十六年
      罪犯減刑條例，經臺灣臺中地方法院以96年度聲減字第15
      61號裁定分別減為有期徒刑6月、4月、6月、3月、4 月，
      應執行有期徒刑1年9月確定，並與上開案件接續執行，
      於97年11月10日徒刑執行完畢出監。
（二）丁○○前於93年間，因初犯施用第一級毒品案件，經本院
      以93年度毒聲字第34號裁定送觀察、勒戒後，因認有繼續
      施用毒品之傾向，再經本院以93年度毒聲字第91號裁定令
      入戒治處所施以強制戒治，經戒治成效評定合格，認無繼
      續戒治之必要，於93年11月8 日執行完畢釋放出所，並經
      臺灣新竹地方法院檢察署檢察官以93年度戒毒偵字第55號
      為不起訴處分確定。
（三）詎其仍不知戒斷毒癮，仍基於施用第一級毒品海洛因之犯
      意，於98年8月1日中午12時50分許在警局採尿時起往前回
      溯26小時內之某時，在不詳地點，以將第一級毒品海洛因
      加水稀釋置入注射針筒施打靜脈之方式，施用第一級毒品
      海洛因1 次；另基於施用第二級毒品甲基安非他命之犯意
      ，於98年7月29日晚間，在其位於新竹縣新豐鄉埔和村5鄰
      埔頂140之1號住處2 樓房間內，以將第二級毒品甲基安非
      他命置入玻璃球內點火燒烤吸食其煙霧之方式，施用第二
      級毒品甲基安非他命1 次。嗣因其另涉竊盜案件，為警於
      98年8月1日上午10時許，在苗栗縣竹南鎮○○○路北上車
      道87.5公里處查獲，經警徵得其同意採集其尿液送驗後，
      結果呈可待因、嗎啡、安非他命及甲基安非他命陽性反應
      ，始悉上情。
（四）詎其仍不知戒斷毒癮，復基於施用第一級毒品海洛因及第
      二級毒品甲基安非他命之犯意，分別於98年9 月16日上午
      10時許，在其位於新竹縣新豐鄉埔和村5 鄰埔頂140之1號
      住處內，以將第一級毒品海洛因加水稀釋置入注射針筒施
      打靜脈之方式、以將第二級毒品甲基安非他命置於玻璃球
      內點火燒烤後吸食煙霧之方式，分別施用第一級毒品海洛
      因、第二級毒品甲基安非他命各1次。嗣於同日晚上7時許
      ，為警在新竹縣湖口鄉○○路40號對面之丙○○《所涉違
      反毒品危害防制條例罪嫌由本院另行審結》所有之車牌號
      碼2096－KW號自用小客車內查獲丁○○、丙○○及乙○○
      ，並在丁○○所有之咖啡色手提袋內扣得改造槍枝、空氣
      槍各1 支《所涉違反槍砲彈藥刀械管制條例罪嫌，業經臺
      灣新竹地方法院檢察署檢察官以98年度偵字第7124號、第
      8720號提起公訴，由本院另行審結》及在黑色小皮包內扣
      得第一級毒品海洛因1 包（1.9127公克〈含袋重〉）、注
      射針筒1 支；另在乙○○所有之紅色小皮包內扣得第一級
      毒品海洛因10包（合計淨重1.87公克）、第二級毒品甲基
      安非他命14包（合計毛重13.99 公克）、第二級毒品甲基
      安非他命1瓶（毛重2.37公克）及甲基安非他命殘渣袋1包
      （毛重0.22公克）《所涉違反毒品危害防制條例罪嫌由本
      院另行審結》，復經警採集丁○○之尿液送驗後，結果呈
      可待因、嗎啡、安非他命及甲基安非他命陽性反應，始悉
      上情。
（五）詎其仍不知戒斷毒癮，復基於施用第一級毒品海洛因之犯
      意，於98年12月23日上午7 時許，在其位於新竹縣新豐鄉
      埔和村5 鄰埔頂140之1號住處，以將第一級毒品海洛因加
      水稀釋置入注射針筒施打靜脈之方式，施用第一級毒品海
      洛因1 次；另基於施用第二級毒品甲基安非他命之犯意，
      於98年12月24日下午4 時40分許在警局採尿時起往前回溯
      96小時內之某時，在不詳處所，以第二級毒品甲基安非他
      命置於玻璃球內點火燒烤吸食煙霧之方式，施用第二級毒
      品甲基安非他命1次。嗣於98年12月24日下午2時許，在新
      竹縣湖口鄉○○路「明星汽車旅館」對面，因形跡可疑為
      警盤查，經其同意搜索，當場查獲並扣得其所有之注射針
      筒1 支，復經警採集其尿液送驗後，結果呈嗎啡、安非他
      命及甲基安非他命陽性反應，始知上情。
三、至犯罪事實欄二、（四）在乙○○所有之紅色小皮包內扣得
    之第一級毒品海洛因10包（合計淨重1.87公克）、第二級毒
    品甲基安非他命14包（合計毛重13.99 公克）、第二級毒品
    甲基安非他命1 瓶（毛重2.37公克）及甲基安非他命殘渣袋
    1 包（毛重0.22公克），固均屬違禁物，本應依毒品危害防
    制條例第18條第1 項前段之規定均諭知沒收銷燬之，惟其乃
    屬同案被告乙○○涉嫌違反毒品危害防制條例刑事案件之重
    要證物，為免證據之滅失，爰不另為沒收銷燬之諭知，附此
    敘明。
四、處罰條文：
    毒品危害防制條例第10條第1項、第2項、第18條第1 項前段
    ，刑法第11條、第47條第1 項、第51條第5款、第38條第1項
    第2款。
五、協商判決除有刑事訴訟法第455條之4第1項第1款於本訊問程
    序終結前，被告撤銷協商合意或檢察官撤回協商聲請者；第
    2款被告協商之意思非出於自由意志者；第4款被告所犯之罪
    非第455條之2第1項所定得以聲請協商判決者；第6款被告有
    其他較重之裁判上一罪之犯罪事實者；第7 款法院認應諭知
    免刑或免訴、不受理者情形之一，及違反同條第2 項「法院
    應於協商合意範圍內為判決；法院為協商判決所科之刑，以
    宣告緩刑或2 年以下有期徒刑、拘役或罰金為限」之規定者
    外，檢察官與被告、辯護人均不得上訴。
六、如有前項得上訴之情形，得自收受宣示判決筆錄送達之日起
    10日內，向本院提出上訴書狀，上訴於第二審法院。
中    華    民    國    99    年    5     月    20    日
                      刑事第九庭  書記官  李佩玲
                                  法  官  魏瑞紅
以上正本證明與原本無異。
                                  書記官  李佩玲
中    華    民    國    99    年    5     月    21    日
附錄論罪科刑法條：
毒品危害防制條例第10條：
施用第一級毒品者，處 6 月以上 5 年以下有期徒刑。
施用第二級毒品者，處 3 年以下有期徒刑。

司法院資訊處製作；財團法人民間司法改革基金會備份。
